臺灣高雄地方法院刑事判決　　　　　　　 96年度訴字第938號
公　訴　人　臺灣高雄地方法院檢察署檢察官
被　　　告　丙○○
　　　　　　　　　　　號
　　　　　　　　　　另案在臺灣高雄第二監獄執行中
上列被告因毒品危害防制條例案件，經檢察官提起公訴（95年度
偵字第29747 號），本院判決如下：
    主  文
丙○○共同轉讓第一級毒品，累犯，處有期徒刑壹年肆月，減為
有期徒刑捌月。扣案之0000000000號行動電話壹具（含SIM 卡壹
張）沒收之。
    事  實
一、丙○○前因毒品危害防制條例案件，經本院以90年度訴字第
    2598號判決，判處有期徒刑10月確定；又因偽造文書案件，
    經本院以91年度鳳簡字第321 號判決，判處有期徒刑3 月確
    定，並經本院以92年度聲字第2526號裁定，就上開2 罪定應
    執行刑為有期徒刑1 年；嗣再因毒品危害防制條例案件，分
    別經本院以91年度訴字第3084號判決、臺灣屏東地方法院以
    93年度易字第617 號判決，判處有期徒刑1 年、8 月確定，
    前開案件接續執行，於民國95年1 月27日假釋出監，而於同
    年5 月26日假釋期滿執行完畢。詎其仍不知悔改，明知海洛
    因業經公告列為毒品危害防制條例第2 條第2 項第1 款所稱
    之第一級毒品，不得非法持有、轉讓，竟與丁○○（通緝中
    ，由本院另行審結）共同基於轉讓第一級毒品之犯意聯絡，
    於民國95年10月間某日凌晨3 、4 時許，因丁○○友人曾建
    益（原名：曾建榮）欲施用第一級毒品海洛因，丙○○遂在
    丁○○之要求下，將丁○○所有、內含第一級毒品海洛因（
    重量約0.2 公克）之香煙1 支，駕駛其所承租之不詳車牌號
    碼車輛，持送至位在高雄市○○路與新莊仔路口附近之「96
    清粥小菜」處，到達該處後，丙○○再以其所有之00000000
    00號行動電話，與曾建益取得聯繫，而將上開內含第一級毒
    品海洛因之香煙1 支無償轉讓與曾建益。嗣於95年11月10日
    上午9 時許，經警持搜索票至高雄縣鳥松鄉○○○路38號5
    樓搜索，當場查獲丁○○、丙○○等人，並扣得丙○○上開
    0000000000號行動電話1 具（含SIM 卡1 張）及如附表所示
    物品，循線查悉上情。
二、案經高雄市政府警察局移送臺灣高雄地方法院檢察署檢察官
    偵查起訴。
    理  由
一、訊據被告丙○○固不否認有於前開時、地，駕車持送內含第
    一級毒品海洛因之香煙1 支與證人曾建益之事實，僅辯稱：
    案發當天，伊聽到丁○○與曾建益在講電話，知悉曾建益藥
    癮發作，伊就跟丁○○說，不要再跟曾建益講那麼多，而伊
    剛好要出去，所以就拿伊自己的海洛因香菸給曾建益，至於
    伊之前會說上開含有海洛因之香煙是丁○○的，係因為檢察
    官一直借提伊出去，並認定東西是丁○○的，所以伊才會如
    此陳述云云。經查，前開犯罪事實，業據被告於警詢及偵訊
    中供陳：95年10月間某日凌晨3 、4 時許，丁○○跟伊說曾
    建益的藥癮發作了，要伊拿1 支內含約0.2 公克海洛因之香
    煙給曾建益止癮，伊因而按照丁○○之交代，開車到高雄市
    ○○路與新莊仔路口附近之「96清粥小菜」處，再以伊的00
    00000000號行動電話與曾建益取得聯繫後，將上開香煙交與
    曾建益，而當時並未向曾建益收取任何費用等語（見偵卷第
    166 、184 、185 、212 頁）明確，核與證人曾建益於偵訊
    中之證述情節相符（見偵卷第216 頁，此被告以外之人於審
    判外之陳述，業經證人具結擔保其證詞之真實性，且經本院
    提示後，被告及公訴人對其證據能力不爭執，是並無顯有不
    可信之情況，復與本案相關之待證事實具有關連性，依刑事
    訴訟法第159 條之1 第2 項，應具有證據能力），並有0000
    000000號行動電話1 具（含SIM 卡1 張）扣案足憑。雖被告
    於本院審理中翻異前詞，改口陳述如上，惟依證人曾建益上
    開於偵訊中之證述，被告會交付上開含有第一級毒品海洛因
    之香煙與其，係因為同案被告丁○○交代被告所致，則被告
    於本院審理中所陳內容，已與證人曾建益所述不相符合；況
    查獲本案之緣由，係警方人員懷疑被告有為同案被告丁○○
    持送毒品與他人情形，方提供可疑對象之相片供被告指認，
    之後經被告於警詢中，指認其曾持送毒品與證人曾建益，方
    悉前情，此有被告警詢筆錄可稽（見警卷第165 至171 頁）
    ，故被告係於警詢中，即主動向警方人員表示上開毒品係同
    案被告丁○○所有，而非於偵訊中，因檢察官之反覆借提、
    懷疑上開含有第一級毒品海洛因之香煙係同案被告丁○○所
    有，方為該等陳述，足徵被告於本院審理中所述要與事實不
    符，因此，被告於本院審理中所陳，顯係迴護同案被告丁○
    ○之詞，無可採信，本件事證明確，被告前揭犯行，洵堪認
    定。
二、按海洛因為毒品危害防制條例第2 條第2 項第1 款所稱之第
    一級毒品，故核被告所為，係犯毒品危害防制條例第8 條第
    1 項之轉讓第一級毒品罪。被告持有第一級毒品之低度行為
    ，為轉讓第一級毒品之高度行為所吸收，不另論罪。被告就
    前開犯行，與同案被告丁○○有犯意聯絡及行為分擔，為共
    同正犯。被告有如犯罪事實欄所載之上揭前科紀錄，有臺灣
    高等法院被告前案紀錄表在卷可稽，其受有期徒刑執行完畢
    ，5 年內故意再犯本件最重本刑為有期徒刑以上之罪，為累
    犯，應依刑法第47條第1 項規定加重其刑。又被告轉讓之第
    一級毒品海洛因，未逾行政院定頒之「轉讓持有毒品加重其
    刑之數量標準」第2 條第1 項第1 款規定轉讓第一級毒品淨
    重5 公克以上之標準，自無毒品危害防制條例第8 條第6 項
    加重其刑之適用，併予敘明。爰審酌被告共同轉讓第一級毒
    品海洛因與他人，有嚴重戕害他人健康之虞，所為實無足取
    ，惟念其犯後坦承部分犯行，態度尚可，且轉讓之數量非鉅
    ，情節尚非重大等一切情狀，量處如主文所示之刑，以示懲
    儆。又被告犯罪時間於96年4 月24日以前，雖其所犯轉讓第
    一級毒品罪，為中華民國96年罪犯減刑第3 條第1 項第7 款
    所示之罪，然既經本院判處未逾1 年6 月之有期徒刑，即合
    於上開條例應予減刑之要件，是應依前揭條例，減其宣告刑
    2 分之1 如主文所示。扣案之電話號碼號行動電話行動電話
    1 具（含SIM 卡1 張），為被告所有、供轉讓本件毒品所用
    之物，業據其於偵訊中陳明在卷，並有台灣大哥大股份有限
    公司94年10月27日法警字第09464439號函附卷可佐（關於SI
    M 卡所有權屬門號申用人所有部分，見本院卷第242 、243
    頁），應依毒品危害防制條例第19條第1 項規定沒收之，又
    因該行動電話既已扣案，自無不能沒收之情形，爰不另行宣
    告如全部或一部不能沒收時，追徵其價額或以被告財產抵償
    之，附此敘明。另被告為本件犯行時所駕駛之車輛，係其承
    租而來，業據其於本院審理中供陳在卷（見本院卷第235 頁
    背面），是該車輛並非被告或其共犯所有，未合於沒收之要
    件，爰不為沒收之宣告。至扣案如附表所示物品，則與被告
    前開犯行無關，是亦不為沒收銷燬或沒收之宣告，附此敘明
    。
三、同案被告丁○○、戊○○、乙○○部分，均由本院另行審結
    ，附此敘明。
據上論斷，依刑事訴訟法第299 條第1 項前段，毒品危害防制條
例第8 條第1 項、第19條第1 項，刑法第11條、第28條、第47條
第1 項，中華民國96年罪犯減刑條例第2 條第1 項第3 款、第7
條，判決如主文。
本案經檢察官甲○○到庭執行職務。
中　　華　　民　　國　　96　　年　　8 　　月　　27　　日
                  刑事第五庭    審判長法　官 李嘉興
                                      法  官 張金柱
                                      法  官 陳君杰
以上正本證明與原本無異。
如不服本判決應於收受本判決後10日內向本院提出上訴書狀，並
應敘述具體理由，如未敘述上訴理由者，應於上訴期間屆滿後20
日內補提理由書狀於本院（均須按他造當事人之人數附繕本）「
切勿逕送上級法院」。
中　　華　　民　　國　　96　　年　　8 　　月　　27　　日
                                      書記官 陳昱良
附錄本案論罪科刑法條全文：
毒品危害防制條例第8 條第1 項
轉讓第一級毒品者，處1 年以上7 年以下有期徒刑，得併科新臺
幣1 百萬元以下罰金。
附表：
┌──┬────────────────────────┬───┐
│編號│扣案物                                          │數量  │
├──┼────────────────────────┼───┤
│ 1  │第一級毒品海洛因（驗後淨重計571.32公克，空包裝重│15包  │
│    │計48.14 公克，純度76.85%，純質淨重439.06公克）  │      │
├──┼────────────────────────┼───┤
│ 2  │第一級毒品海洛因（驗後淨重7.51公克，空包裝重1.77│1 包  │
│    │公克，純度47.32%，純質淨重3.55公克）            │      │
├──┼────────────────────────┼───┤
│ 3  │第一級毒品海洛因（驗後淨重0.453公克）           │1 包  │
├──┼────────────────────────┼───┤
│ 4  │第二級毒品甲基安非他命（毛重3.2 公克）          │1 包  │
├──┼────────────────────────┼───┤
│ 5  │吸食器                                          │1 具  │
├──┼────────────────────────┼───┤
│ 6  │夾鏈袋                                          │1 包  │
├──┼────────────────────────┼───┤
│ 7  │電子磅秤                                        │1 台  │
├──┼────────────────────────┼───┤
│ 8  │壓製器                                          │1 組  │
├──┼────────────────────────┼───┤
│ 9  │針筒                                            │8 支  │
├──┼────────────────────────┼───┤
│ 10 │監視系統                                        │2 組  │
├──┼────────────────────────┼───┤
│ 11 │帳簿                                            │1 本  │
├──┼────────────────────────┼───┤
│ 12 │行動電話                                        │12具  │
└──┴────────────────────────┴───┘
